臺灣臺北地方法院小額民事判決
110年度北小字第2218號
原      告  台灣大哥大股份有限公司

法定代理人  蔡明忠  
訴訟代理人  熊亦香  
被      告  黃寶鳳  
訴訟代理人  王大文  
上列當事人間請求給付電信費事件，於中華民國110年11月4日言
詞辯論終結，本院判決如下︰
    主      文
被告應給付原告新臺幣壹萬玖仟參佰玖拾伍元，及自民國一百一
十年三月二十日起至清償日止，按週年利率百分之五計算之利息
。
訴訟費用新臺幣壹仟元由被告負擔。
本判決得假執行。但被告如以新臺幣壹萬玖仟參佰玖拾伍元為原
告預供擔保，得免為假執行。
    事實及理由
一、原告主張：被告於民國103年10月28日起向原告申請租用台
    灣大哥大門號為0000-000-000(下稱系爭門號)，以使用小額
    付費服務並透過原告代扣付款購買app、遊戲點數、貼圖等
    商品。惟被告至109年11月仍未依約繳納欠費，迄今仍積欠
    原告代收代付及其他費用共計新臺幣（下同）19,395元，經
    原告多次催討，被告均置之不理，爰依法提起本件訴訟等語
　　。並聲明：被告應給付原告19,395元，及自支付命令送達之
    翌日起至清償日止，按週年利率5%計算之利息。
二、被告則以：被告欠款對象是蘋果公司並非原告，原告僅係代
    收公司，當106年9月8日11時42分第1個月發生費用時，應將
    費用表明細列出，印在費用表上，惟被告未列出以致讓原告
    認為是通訊費，若於第1個月費用發生時，在帳單上有列蘋
    果公司網路費用，則原告會向蘋果公司、被告提出異議，立
    刻終止使用(試用)網路，絕不會拖了3年餘。另原告有強力
    推銷來電答鈴之消費，被告曾試用1個月，之後被告未置可
    否，原告逕行續約，又滿1個月就收費，因帳單上有列來電
    答鈴費用，經被告提出異議，原告立即取消合約，並返還費
    用。再次聲明此次蘋果公司費用19,395元，3年餘均未列在
    費用明細表上，讓人無從察覺是蘋果公司網路費用。只要被
    告消費金額19,395元回到蘋果公司之欠款帳上，蘋果公司會
    給予極大的減免，蘋果公司給的消費明細表上，於109年7月
    14日至110年8月31日止，2個月期間，帳上有欠款3,810元，
    因有爭議，蘋果公司調整為350元，僅為原價之9.186%，被
    告立刻付清，現被告欠款19,395元在原告帳上，原告將消費
    欠款轉回蘋果公司欠款帳上，蘋果公司就會減免為原價款之
    9.186%即為1,782元，被告就系爭門號與蘋果公司106年9月8
    日起至109年7月1日止，共35個月，消費金額合計為19,395
    元，原告僅為代收公司，原告帳上有待收蘋果公司被告消費
    款未進帳，而蘋果公司帳面尚未有被告欠款，致使蘋果公司
    不能處理欠帳之事等語，資為抗辯。並聲明：原告之訴駁回
　　。
三、原告主張被告向原告申請租用系爭門號使用等情，業據其提
    出行動寬頻業務申請書、號碼可攜服務申請書、用戶授權代
    辦委託書及繳款通知書(見本院110年度司促字第3774號卷第
    7至19頁)在卷可稽，並為被告所不爭執，原告主張之前揭事
    實，堪信為真實。
四、原告又主張被告使用小額付費服務並透過原告代扣付款購買
    app、遊戲點數、貼圖等商品，迄今仍積欠代收代付及其他
    費用19,395元未償還等情，則為被告所否認，並以前揭情詞
    置辯。經查，原告主張系爭門號於106年9月8日於手機端申
    辦小額代收服務，且完成「Google Play、iTunes Store」
    電信帳單代收服務使用條款認證，而綁定方式為SIM卡與門
    號配對(使用行動數據)，即SIM卡須在手機內，並透過原告
    行動數據網路完成驗證，綁定流程為使用者於手機操作，新
    增付款方式，勾選「行動電話帳單代付」，並自行選擇或輸
    入欲綁定之門號，透過原告行動數據網路，由系統進行驗證
    完成後，方能成功綁定等情，業據其提出綁定流程示意圖、
    系統綁定紀錄在卷可佐（見本院卷第203、205頁），是原告
    對上開申辦小額代收服務設有一定流程之安全機制。參諸原
    告就每月之代收代付費用均有小額及其他費用繳款通知，業
    據其提出小額及其他費用繳款通知帳單在卷足參（見本院卷
    第87至第161頁），被告亦自承其有收到前揭帳單（見本院
    卷第203頁），雖辯稱：帳單上沒有附明細，代收有可能是
    簡訊或網路容量費，所以不會去注意云云，惟原告所寄發之
    帳單，分為「電信費繳款通知」、「小額及其他費用繳款通
    知」，並分列在不同的紙張上，且電信費繳款通知單之右上
    角亦註明「另有小額及其他費用繳款通知」，而有關電信費
    用之基本月費、簡訊費等均列在電信費繳款通知內，小額及
    其他費用繳款通知內則有「iTunes Store電信帳單付款」等
    情，有原告提出之109年1月電信費繳款通知影本、109年1月
    小額及其他費用繳款通知影本在卷可參（見本院卷第47、49
    頁），是小額及其他費用繳款通知上雖未列出細目，惟其既
    與「電信費繳款通知」分列在不同張紙上，且費用項目上亦
    載明「iTunes Store電信帳單付款」，堪認原告已明確記載
    並得以讓被告知悉有「iTunes Store電信帳單付款」之小額
    代收項目，是被告前揭所辯並不足採。又依行動寬頻業務服
    務契約第22條約定：「本業務終端設備(手機即用戶識別卡)
    由用戶自行管理使用，如交由他人使用者，用戶仍應負責繳
    付本契約約定費用。」，有原告提出之行動寬頻業務服務契
    約影本在卷足參（見本院卷第173頁），是縱被告稱其門號
    使用人係其女兒，仍應依約繳付系爭門號之費用。綜上，被
    告既完成「Google Play、iTunes Store」電信帳單代收服
    務使用條款認證，其即係與原告有代付款項之約定，則被告
    使用前揭服務應依約定由原告向被告代收，再支付予蘋果公
    司，是原告主張被告應給付積欠之代收代付費用19,395元，
    洵屬有據。　　
五、從而，原告依契約之法律關係，請求被告給付19,395元，及
    自支付命令送達之翌日即110年3月20日（見本院110年度司
    促字第3774號卷第31頁）起至清償日止，按週年利率5%計算
    之利息，為有理由，應予准許。
六、本件事證已臻明確，兩造其餘之攻擊或防禦方法及未經援用
    之證據，經本院斟酌後，認為均不足以影響本判決之結果，
    爰不逐一詳予論駁，併予敘明。　　　　　　　　
七、本件係就民事訴訟法第436條之8適用小額訴訟程序所為被告
    敗訴之判決，依同法第436條之20規定，應依職權宣告假執
    行，並依同法第436條之23準用第436條第2項，適用同法第3
    92條第2項規定，依職權宣告被告如預供擔保，得免為假執
    行。
八、訴訟費用負擔之依據：民事訴訟法第78條。按適用小額訴訟
    程序事件法院為訴訟費用之裁判時，應確定其費用額，民事
    訴訟法第436之19定有明文，爰依後附計算書確定本件訴訟
    費用額如主文第3項所示金額。
中　　華　　民　　國　　110 　年　　11　　月　　18　　日
　　　　　　　       臺北簡易庭　
　　　　　　　　　            法　    官　郭美杏
以上正本係照原本作成。
如不服本判決，須以違背法令為理由，應於判決送達後20日內向
本庭（臺北市○○○路0 段000 巷0 號）提出上訴狀。（須按他
造當事人之人數附繕本）。如委任律師提起上訴者，應一併繳納
上訴審裁判費。
中　　華　　民　　國　　110 　年　　11　　月　　18　　日
            　　　　　　　　　書　記　官  林玗倩
附錄：
一、民事訴訟法第436 條之24第2 項：　　
　　對於小額程序之第一審裁判上訴或抗告，非以其違背法令為
    理由，不得為之。
二、民事訴訟法第436 條之25：　　
　　上訴狀內應記載上訴理由，表明下列各款事項：
    ㈠原判決所違背之法令及其具體內容。
    ㈡依訴訟資料可認為原判決有違背法令之具體事實。
三、民事訴訟法第436 條之32條第2 項：
　　第438 條至第445 條、第448 條至第450 條、第454 條、第
    455 條、第459 條、第462 條、第463 條、第468 條、第46
    9 條第1 款至第5 款、第471 條至第473 條及第475 條第1
    項之規定，於小額事件之上訴程序準用之。
計　　算　　書
項　　　　目             金　額（新臺幣）     　　備　註
第一審裁判費   　 　　   1,000元
合　　　　計　　　       1,000元